【裁判字號】    92,交聲,40
【裁判日期】    920127
【裁判案由】    違反道路交通管理處罰條例聲明異議
【裁判全文】
臺灣臺北地方法院交通事件裁定                      九十二年度交聲字第四號
    異  議  人
    即受處分人  甲○○  男  二.
右列異議人即受處分人因違反道路交通管理處罰條例案件，對於台北市交通事件裁決
所中華民國九十一年十二月二十五日所為之處分（原處分案號：北市裁三字第駕裁二
二─Ａ00000000號），聲明異議，本院裁定如左：
    主  文
異議駁回。
    理  由
一、按汽車迴車時，在設有禁止迴車標誌之路段，不得迴車，道路交通安全規則第一
    百零六條第二款定有明文。再汽車駕駛人迴車時，在設有禁止迴車標誌之路段迴
    車，處汽車駕駛人二百元以上六百元以下（新台幣六百元以上一千八百元以下罰
    鍰）道路交通管理處罰條例第四十九條第二款定有明文；又汽車駕駛人駕駛汽車
    違反道路交通管理處罰條例第四十九條規定者，除應依該條所規定之罰鍰處罰外
    ，並予記違規點數一點，道路交通管理處罰條例第六十三條第一項第一款亦定有
    明文。
二、本件異議人即受處分人甲○○於民國九十一年十一月十二日下午十三時二十分許
    ，駕駛卡來實業股份有限公司所有車號五Ｅ─四七五二號自用小客（貨）車，在
    台北市環南市場前設有禁止迴車標誌之路段迴車，為台北市政府警察局萬華分局
    交通分隊警員王英展以拍照之方式採證，以其有違反前揭道路交通管理處罰條例
    第四十九條第二款規定之行為掣發九十一年十一月二十日北市警交大字第Ａ00
    000000號舉發違反道路交通管理事件通知單予以舉發，嗣受處分人於舉發
    通知單上所載應到案日期前，向原處分機關提出申訴，經原處分機關函請原舉發
    單位調查結果，仍認受處分人有違反道路交通管理處罰條例第四十九條第二款之
    違規行為，原處分機關乃依道路交通管理處罰條例第四十九條第二款（贅引第一
    項）、第六十三條第一項第一款及違反道路交通管理事件統一裁罰基準表等規定
    裁處受處分人罰鍰九百元，並記違規點數一點。
三、訊據受處分人固坦承其於右揭時地行經前揭地點，惟否認有何違規迴轉行為，辯
    稱：伊是在第二個路口迴轉，禁止迴轉係在第一個路口，警員誤在第二個照相，
    舉發錯誤云云。經查，證人即舉發本件之台北市政府警察局萬華分局交通分隊警
    員王英展到庭證稱受處分人係在第一個迴轉道迴車，其在路邊（第一個禁止迴車
    之路口）定點拍照，不然不可能兩張照片的時間相同，因為受處分人開到第二個
    （得迴車）路口距離三十公尺到五十公尺，該路段是市場，人車較多，車速沒辦
    法快，除非受處分人超速，否則不可能這麼快到第二個得迴車路口，依其照相經
    驗，若車子離開照相機鏡頭好幾秒，就不會舉發等情（詳本院九十二年一月二十
    四日訊問筆錄），有採證照片二紙附卷可稽，由該二紙於（九十一年十一月）十
    二日下午十三時二十分連續拍攝之二紙相片已清晰可見受處分人駕駛之上開車輛
    於前揭設有禁止迴車標誌路段迴車之違規事實，受處分人雖辯稱其在第二個得車
    之路口迴車云云，然本件舉發地點係在環南市場前，人車眾多，二個路口相距數
    十公尺，受處分人豈有可能於同一分鐘內自第一個路口駛至第二個路口再迴車返
    回第一個路口為警拍照舉發？況交通警察掣單舉發違反道路交通管理處罰條例所
    列之違規事實，本質上為行政處分，係公務員基於職務上之權力，依法就特定之
    具體事件所為之具公法上效果之單方面行政行為，基於公務員為公法上行為具有
    公信力之原則，該行政行為當可被推定為真正，其據以依法處分之事實認定亦為
    正確無誤，本此公信原則，乃立法者賦予行政機關制定違反道路交通事件統一裁
    罰標準及處理細則，使勤務員警得當機處分（如該細則第二十三條）以達其維護
    交通秩序、安全之行政目的，反之，若謂公務員一切行政行為均需預留證據以證
    其實，則國家行政勢必窒礙難行，據此，刑事訴訟法就犯罪證據有關之規定中與
    屬行政秩序罰之交通違規裁罰本質不合之部分，自不在準用之列，從而，受處分
    人既未就執勤員警之舉發有誤提出相關證據以供調查，本院經查亦無任何證據足
    資證明其有捏造事實違法取締之情事，則執勤員警本其維護交通秩序、安全職責
    所為之舉發，自應受到合法、正確之推定；是受處分人空言否認其未有於前揭時
    地違規迴車行為云云，與常情不合，顯係事後卸責之詞，不足採信。綜上所述，
    本件受處分人違規迴車之事證明確，原處分機關依右開道路交通管理處罰條例第
    四十九條第二款、第六十三條第一項第一款及違反道路交通管理事件統一裁罰基
    準表等規定裁處罰鍰九百元，並記違規點數一點，核無違誤，本件受處分人之異
    議為無理由，自應將其異議駁回。
四、據上論斷，應依道路交通案件處理辦法第十九條，裁定如主文。
中      華      民      國      九十二    年      一    月    二十七    日
                                      臺灣臺北地方法院交通法庭
                                          法  官    黃  雅  芬
右正本證明與原本無異。
如不服本裁定，應於裁定送達後五日內向本院提出抗告狀。
              書記官    楊  麗  娟
中      華      民      國      九十二    年      一    月    二十九    日


司法院資訊處製作；財團法人民間司法改革基金會備份。
